臺灣桃園地方法院刑事判決　　　　　　　　　　　　　九十一年度訴字第三九八號
　　公　訴　人　臺灣桃園地方法院檢察署檢察官
　　被　　　告　甲○○
右列被告因毒品危害防制條例案件，經檢察官提起公訴（九十一年度毒偵字第一三
號），及移送併辦（九十一年度毒偵字第一二一四號），本院判決如左：
        主  文
甲○○連續施用第一級毒品，處有期徒刑玖月，扣案之含有第一級毒品海洛因殘渣粉
末之塑膠袋肆個（量微無法秤重，已無法析離）沒收銷燬之，注射針筒陸支、塑膠勺
子壹支，均沒收；又連續施用第二級毒品，處有期徒刑肆月。應執行有期徒刑拾壹月
，扣案之含有第一級毒品海洛因殘渣粉末之塑膠袋肆個（量微無法秤重，已無法析離
）沒收銷燬之，注射針筒陸支、塑膠勺子壹支，均沒收。
        事  實
一、甲○○於民國八十五年十二月底起至八十七年二月十三日止因施用第二級毒品安
    非他命經台灣板橋地方法院裁定送觀察勒戒後，因無繼續施用毒品傾向而於八十
    八年七月十八日經台灣板橋地方法院以八十七年度簡上字第一○二號判決免刑確
    定，惟甲○○又基於概括犯意，自九十年二月間起至九十年四月十三日止，連續
    在桃園縣桃園市○○○路二○○號頂樓住處施用第一級毒品海洛因多次及自九十
    年二月間起九十年四月十三日止，連續在上址頂樓施用第二級毒品安非他命多次
    ，嗣於九十年四月十七日，為警在上址查獲，經本院於九十年四月十八日以九十
    年度毒聲字第一七七七號裁定送觀察勒戒後，認有繼續施用毒品傾向，經本院再
    於九十年五月九日以九十年度毒聲字第二一四七號裁定送強制戒治，而於九十年
    五月十七日入臺灣新竹戒治所強制戒治，並於九十年六月二十九日經臺灣桃園地
    方法院檢察署檢察官以九十年度毒偵字第一四九四號、第一九○七號起訴，經本
    院於九十年八月三十一日以九十年度訴字第一一七一號判處有期徒刑十月，並於
    九十年十月二十九日判決確定，而甲○○因於強制戒治期間表現良好，經本院於
    九十年十月二十五日以九十年度毒聲字第四三二五號裁定停止戒治，所餘戒治期
    間付保護管束，並於九十年十一月十六日出臺灣新竹戒治所；甲○○又基於施用
    第一級毒品之概括犯意，自九十年十一月二十三日起至九十一年五月十三日止，
    連續多次，在桃園縣龍潭鄉、八德市友人住處施用第一級毒品海洛因，約一個月
    施打二、三次，另又基於施用第二級毒品安非他命之概括犯意，自九十年十一月
    下旬某日起至九十一年五月十三日止，連續多次，在桃園縣龍潭鄉、八德市友人
    住處施用第二級毒品安非他命，約一個月施用一、二次，嗣於九十年十一月二十
    六日下午六時許甲○○騎駛ＥＶＳ－一六九號輕型機車在桃園縣平鎮市○○路○
    ○段二九八號前經警攔下盤查發現甲○○左手臂有針孔痕跡為警帶回桃園縣警察
    局平鎮分局調查製作筆錄並採尿送驗結果有嗎啡反應及甲基安非他命反應而查獲
    甲○○又再度施用第一級毒品海洛因及第二級毒品安非他命，復於九十一年五月
    十五日下午五時許甲○○又在桃園縣八德市○○街一八八巷三九弄七號前為警查
    獲，甲○○並帶同警察至八德市○○街一八八巷三九弄七號三樓所居住之空屋查
    扣甲○○所持有之含有第一級毒品海洛因殘渣粉末之塑膠袋肆個（量微無法秤重
    ，已無法析離），甲○○所有供施用第一級毒品海洛因用之注射針筒六支、塑膠
    勺子一支。
二、案經桃園縣警察局平鎮分局報請台灣桃園地方法院檢察署檢察官偵查起訴及桃園
    縣警察局龜山分局報請台灣桃園地方法院檢察署檢察官移送併案審理。
        理  由
一、右揭事實，已據被告甲○○於本院審理時供承不諱，而被告於九十年十一月二十
    六日下午六時許及九十一年五月十五日下午五時許為警逮獲所採取之尿液經送鑑
    驗結果均呈嗎啡陽性反應及安非他命陽性反應一節，有桃園縣衛生局不法藥物尿
    液檢定書二紙在卷足稽，並有含有第一級毒品海洛因殘渣粉末之塑膠袋四個（量
    微無法秤重，已無法析離）、注射針筒六支、塑膠勺子一支扣案為證，足徵被告
    上開自白屬實，堪可採信，又被告於八十五年十二月底起至八十七年二月十三日
    止因施用第二級毒品安非他命經台灣板橋地方法院裁定送觀察勒戒後，因無繼續
    施用毒品傾向而於八十八年七月十八日經台灣板橋地方法院以八十七年度簡上字
    第一○二號判決免刑確定，復自九十年二月間起至九十年四月十三日止，連續在
    桃園縣桃園市○○○路二○○號頂樓住處施用第一級毒品海洛因多次及自九十年
    二月間起九十年四月十三日止，連續在上址頂樓施用第二級毒品安非他命多次，
    嗣於九十年四月十七日，為警在上址查獲，經本院於九十年四月十八日以九十年
    度毒聲字第一七七七號裁定送觀察勒戒後，認有繼續施用毒品傾向，經本院再於
    九十年五月九日以九十年度毒聲字第二一四七號裁定送強制戒治，而於九十年五
    月十七日入臺灣新竹戒治所強制戒治，並於九十年六月二十九日經臺灣桃園地方
    法院檢察署檢察官以九十年度毒偵字第一四九四號、第一九○七號起訴，經本院
    於九十年八月三十一日以九十年度訴字第一一七一號判處有期徒刑十月，並於九
    十年十月二十九日判決確定，有台灣板橋地方法院八十七年度簡上字第一○二號
    判決、本院九十年度訴字第一一七一號判決、台灣桃園地方法院檢察署刑案資料
    查註紀錄表、臺灣高等法院被告全國前案記錄表、臺灣高等法院檢察署刑案紀錄
    簡覆表、臺灣桃園地方法院法務部在監在押資料表在卷可按，本件被告係於五年
    內三犯毒品危害防制條例第十條第一項、第二項之罪，本案事證明確，被告之犯
    行堪以認定，應予依法論科。
二、按海洛因為毒品危害防制條例第二條第二項第一款所規範之第一級毒品，安非他
    命為同條例第二條第二項第二款規範之第二級毒品，被告分別施用海洛因、安非
    他命，分別係犯同條例第十條第一項之施用第一級毒品罪及第二項之施用第二級
    毒品罪，其施用第一、二級毒品前持有第一、二級毒品之低度行為，為施用之高
    度行為所吸收，不另論罪。又被告前後多次施用第一級毒品、第二級毒品犯行，
    時間緊接，犯意概括，為連續犯，均應以一罪論並依法加重其刑。所犯施用第一
    級毒品及施用第二級毒品二罪間，犯意各別，罪名不同，應分論併罰。爰審酌被
    告有多次施用具有成癮性毒品之犯行，危害身心甚鉅，犯罪後態度等一切情狀，
    分別量處如主文所示之刑，並定其應執行刑。
三、扣案之含有第一級毒品海洛因殘渣粉末之塑膠袋四個（量微無法秤重，已無法析
    離），係查獲之毒品，爰依毒品危害防制條例第十八條第一項前段規定沒收銷燬
    之，扣案之注射針筒六支、塑膠勺子一支則係被告所有，且供犯罪所用之物，已
    經被告於警訊時供明在卷，故依刑法第三十八條第一項第二款併予宣告沒收。
四、桃園地方法院檢察署九十一年度毒偵字第一二一四號移送併辦之被告於九十一年
    五月十五日下午五時許被查獲施用第一級毒品海洛因、第二級毒品安非他命部分
    ，與被告自九十年十一月二十六日被查獲後至九十一年五月十三日止，連續在龍
    潭鄉、八德市友人住處施用第一級毒品海洛因，與自九十年十一月下旬某日起至
    九十一年五月十三日止（不含起訴書起訴之九十年十一月二十六日下午六時三十
    分許回溯九十六小時內）連續在龍潭鄉、八德市友人住處施用第二級毒品安非他
    命部分，雖未據起訴，然本院認與已起訴施用第一級毒品海洛因、第二級毒非他
    命部分有連續犯之關係，屬裁判上之一罪，故本院自得併予審理，併此敘明。
據上論斷，應依刑事訴訟法第二百九十九條第一項前段，毒品危害防制條例第十條第
一項、第二項、第十八條第一項前段，刑法第十一條前段、第五十六條、第五十一條
第五款、第三十八條第一項第二款，判決如主文
本案經檢察官林鈺雄到庭執行職務。
中      華      民      國    九十一    年      六      月    二十七    日
                              台灣桃園地方法院刑事第五庭
                                      法  官  林  婷  立
右正本證明與原本無異。
如不服本判決，應於判決送達後十日內向本院提出上訴狀( 應附繕本 )，上訴於
臺灣高等法院。
                                      書記官  黃  子  祝
中      華      民      國     九十一   年      七      月    二十八  日
論罪科刑法條：
毒品危害防制條例第十條第一項、第二項
施用第一級毒品者，處六月以上五年以下有期徒刑。
施用第二級毒品者，處三年以下有期徒刑。
